臺灣彰化地方法院刑事判決　　　　　　100年度簡上字第112號
上　訴　人　臺灣彰化地方法院檢察署檢察官
被　　　告　巫棟順
　　　　　　楊國楨
上列上訴人因被告妨害風化案件，不服本院100年度簡字第1025
號，中華民國100年6月3日第一審簡易判決（聲請簡易處刑案號
：99年度偵字第11170號），本院管轄之第二審合議庭判決如下
︰
    主  文
原判決撤銷。
巫棟順共同犯圖利容留猥褻罪，累犯，處有期徒刑肆月，如易科
罰金，以新臺幣壹仟元折算壹日。扣案之員工手冊壹本、排班表
壹張、電子遙控鎖貳個、監視器鏡頭肆支、監視器主機壹臺及監
視器螢幕壹臺均沒收之。
楊國楨共同犯圖利容留猥褻罪，累犯，處有期徒刑陸月，如易科
罰金，以新臺幣壹仟元折算壹日。扣案之員工手冊壹本、排班表
壹張、電子遙控鎖貳個、監視器鏡頭肆支、監視器主機壹臺及監
視器螢幕壹臺均沒收之。
    事  實
一、楊國楨前於民國97年間因偽造文書案件，經本院以97年度員
    簡字第672號判處有期徒刑2月確定，於98年5月4日易科罰金
    執行完畢。巫棟順前於94年間因妨害風化案件，經臺灣高等
    法院臺中分院以94年度上訴字第2542號判處有期徒刑1年4月
    確定，於96年5月16日縮短刑期假釋出監並付保護管束，並
    於同年9月7日保護管束期滿未經撤銷其假釋，而視為執行完
    畢。竟均仍不知悔改，楊國楨於98年8月間起，在彰化縣溪
    湖鎮○○路○段506號及508號經營「小美人美容坊」，雇用
    成年女子為客人進行按摩服務，並於99年11月16日起以每月
    新臺幣（下同）2萬4,000元之代價雇用巫棟順擔任「小美人
    美容坊」之現場負責人，負責招呼客人及向客人收取按摩服
    務之費用。詎渠二人竟共同基於意圖使女子與他人為猥褻行
    為以營利之犯意聯絡，於99年11月30日22時許，由巫棟順向
    王光志表示進行半套費用為2,500元，經王光志同意後，巫
    棟順即引領王光志進入上址店內1樓之6號包廂內。王光志進
    入該包廂後，蔡沛芸即撫摸王光志之生殖器官，並為王光志
    之生殖器官套上保險套，復讓王光志撫摸其胸部，而進行猥
    褻行為。嗣員警於同日22時55分許持臺灣彰化地方法院99年
    度聲搜字第2775號搜索票至上址搜索而當場查獲上情，並在
    上揭包廂內扣得已使用之保險套1個，另查扣楊國楨所有供
    犯上開犯行所用之「小美人美容坊」員工手冊1本、排班表1
    張，及電子遙控鎖2個、監視器鏡頭4支、監視器主機1臺及
    監視器螢幕1臺等物。
二、案經彰化縣警察局溪湖分局報告臺灣彰化地方法院檢察署檢
    察官偵查起訴，嗣經本院簡易庭逕以簡易判決處刑。
    理  由
一、本案下揭引用之供述證據及非供述證據，均經本院依法踐行
    調查證據程序，而公訴人及被告均同意各該證據具有證據能
    力，且亦查無依法應排除其證據能力之情形，是後述所引用
    證據之證據能力均無疑義，合先敘明。
二、上揭犯罪事實，業據被告即被上訴人巫棟順、楊國楨於本院
    審理時坦承不諱，核與證人王光志、蔡沛芸於警詢、偵訊中
    證述之情節相符，此外，復有現場查獲照片18張附卷可按，
    及已使用之保險套1個、排班表1張、員工手冊1本、電子遙
    控鎖2個、監視器鏡頭4支、監視器主機1臺及監視器螢幕1臺
    扣案可資佐證，足徵被告二人之自白核與事實相符，應堪採
    信。本件犯罪事證明確，被告二人上開犯行堪以認定，應依
    法論科。
三、按刑法第231條第1項規定以行為人已具營利之目的而有圖使
    男女與他人為性交，而引誘、容留或媒介之行為為已足，不
    以實際得利為必要。所稱媒介指居間介紹，使男女因行為人
    之介紹牽線行為而能與他人為性交；容留指提供為性交之場
    所而言。如行為人媒介於前，復加以容留在後，其媒介之低
    度行為應為容留之高度行為所吸收，應包括的構成意圖使男
    女與他人為性交而容留以營利之一罪（最高法院94年度臺上
    字第6002號判決意旨參照）。本件被告巫棟順、楊國楨意圖
    使女子蔡沛芸與他人為猥褻之性交易行為，先為其媒介男客
    ，進而以所開設之「小美人美容坊」內房間，供女子與男客
    為猥褻行為，藉以營利，是核被告二人所為，均係犯刑法第
    231條第1項之圖利容留猥褻罪。被告二人媒介之低度行為，
    應為容留之高度行為所吸收，不另論罪。公訴意旨認被告二
    人涉犯圖利媒介性交、猥褻罪，惟本件查獲時蔡沛芸僅為猥
    褻行為，且無何證據證明被告二人有媒介女子與他人性交之
    意圖，基於「罪證有疑，利於被告」之法理，自應認被告等
    人僅犯圖利媒介猥褻罪，公訴意旨容有誤會，附此敘明。另
    原審對於被告二人均論以圖利容留猥褻罪，固非無見，惟原
    審於事實欄認定被告等人於99年11月30日22時許，媒介、容
    留店內成年女子蔡沛芸與顧客王光志進行性交、猥褻行為，
    又於主文欄僅為被告等人共同犯圖利容留猥褻罪之諭知，已
    有判決主文與事實矛盾之情形，容有未洽。上訴人上訴意旨
    指摘原判決不當，非無理由，應由本院將原判決撤銷改判。
    又被告2人有如事實欄之前科，有臺灣高等法院被告前案紀
    錄表2份在卷可按，渠等於有期徒刑執行完畢之5年內故意再
    犯本件有期徒刑以上之罪，為累犯，均應依刑法第47條第1
    項規定加重其刑。
四、爰以行為人之責任為基礎，審酌被告巫棟順前已有妨害風化
    之前科素行，仍再犯同類型犯罪，且被告2人正值壯年，不
    思以正當方式賺取金錢，竟為圖一己私利，破壞社會善良風
    俗，惡性非輕，惟念及渠等教育程度不高（依警詢筆錄教育
    程度欄分別為國小、國中畢業），法治觀念淡薄，且渠等均
    於本院審理時坦白犯行，態度尚稱良好，本院審酌渠等犯罪
    動機、目的、犯罪手段尚稱和平、犯罪所得非鉅等一切情狀
    ，分別量處如主文第二、三項所示之刑，並均諭知易科罰金
    之折算標準，以資懲儆。
五、扣案之員工手冊1本、排班表1張、電子遙控鎖2個、監視器
    鏡頭4支、監視器主機1臺及監視器螢幕1臺等物，均係被告
    楊國楨所有供犯上開犯行所用犯罪工具，業據被告2人供承
    在卷，均應依刑法第38條第1項第2款之規定宣告沒收。至扣
    案之現金3,000元，被告2人於本院審理中均供稱王光志當天
    未付款，3,000元並不是贓款等語，與證人王光志於警、偵
    訊時證述當天還沒有給錢等語相符，顯見扣案之現金3,000
    元並非當天交易所得，故此部分爰不予宣告沒收。另扣案之
    保險套1個雖係美容坊小姐蔡沛芸與男客王光志為猥褻行為
    時所使用之物，然被告2人於警詢、本院審理中均稱保險套
    應該是蔡沛芸的，又無其他證據證明保險套為被告2人所有
    ，此部分亦不予宣告沒收。
據上論斷，應依刑事訴訟法第455條之1第1項、第3項、第369條
第1項前段、第364條、第299條第1項前段，刑法第28條、第231
條第1項、第47條第1項、第41條第1項前段、第38條第1項第2款
，刑法施行法第1條之1第1項、第2項後段，判決如主文。
本案經檢察官林佳裕到庭執行職務。
中    華    民    國   100    年    8     月    15    日
                  刑事第九庭  審判長法官  蕭文學    
                              法      官  黃齡玉
                              法      官  紀佳良
以上正本證明與原本無異。
本件不得上訴。
中    華    民    國   100    年    8     月    15    日
                              書  記  官  林佑儒
中華民國刑法第231條
（圖利使人為性交或猥褻罪）
意圖使男女與他人為性交或猥褻之行為，而引誘、容留或媒介以
營利者，處 5 年以下有期徒刑，得併科 10 萬元以下罰金。以
詐術犯之者，亦同。
公務員包庇他人犯前項之罪者，依前項之規定加重其刑至二分之
一。